【裁判字號】    89,易,541
【裁判日期】    890215
【裁判案由】    賭博
【裁判全文】
臺灣高雄地方法院刑事判決                          八十九年度易字第五四一號
    公  訴  人  臺灣高雄地方法院檢察署檢察官
    被      告  甲○○
右列被告因賭博案件，經檢察官提起公訴（八十八年度偵字第三○五三八號），本院
判決如左：
    主  文
甲○○共同連續意圖營利，聚眾賭博，處有期徒刑伍月，如易科罰金，以佰元折算
壹日。錄音機壹台（含錄音帶貳卷）、計算機壹台、六合彩簽注單捌張、倍數表張
、開獎對照表壹本，均沒收。
    事  實
一、甲○○與不詳姓名之郭姓成年男子，共同基於意圖營利之概括犯意，自民國八十
    八年八、九月間某日起，至同年十二月十六日止，自任俗稱之「柱仔腳」，提供
    其高雄縣旗山鎮○○○路一三六之四巷五號之公眾得出入之場所，設置俗稱「六
    合彩」之賭局，聚集不特定之多數人，以附表所列之方式，猜號核對由香港政府
    發行每星期二、四開獎之六合彩中獎號碼重新編組之號碼賭博財物，中獎者可按
    其簽賭種類贏得倍數不等之彩金，否則所繳賭資悉歸不詳姓名之郭姓男子所有，
    甲○○則按簽賭種類抽取每支三至五元之酬勞圖利。嗣於八十八年十二月十六日
    下午五時十分許，在上址為警當場查獲，並扣押其所有供賭博犯罪所用之錄音機
    一台（含錄音帶二卷）、計算機一台、六合彩簽注單八張、倍數表三張、開獎對
    照表一本等物。
二、案經高雄縣警察局旗山分局移送臺灣高雄地方法院檢察署檢察官偵察起訴。
    理  由
一、訊據被告甲○○供認有於右揭時地自任「柱仔腳」經營俗稱「六合彩」之賭局，
    聚集不特定之多數人，以附表所列之方式，猜號核對由香港政府發行每星期二、
    四開獎之六合彩中獎號碼重新編組之號碼賭博財物之事實不諱，核與其在警訊時
    及檢察官偵查中供述之情節大致相符，並有錄音機一台（含錄音帶二卷）、計算
    機一台、六合彩簽注單八張、倍數表三張、開獎對照表一本扣押可資佐証，核其
    自白與事實相符，事證明確，被告確有右揭供給賭場、聚眾賭博及普通賭博犯行
    ，洵堪認定。
二、查高雄縣旗山鎮○○○路一三六之四巷五號雖係住宅，惟既供不特定之多數人出
    入簽賭，自屬公眾得出入之場所，核被告甲○○意圖營利提供場所聚眾賭博，係
    犯刑法第二百六十八條之供給賭場及聚眾賭博罪；又被告就附表所列方式兼與其
    他簽賭者，同在公眾得出之場所賭博財物，係犯刑法第二百六十六條第一項前段
    之賭博罪。被告前後供給賭場、聚眾賭博及普通賭博犯行，均係反覆實施而犯同
    一之罪名，顯係各基於一概括犯意，均應論以連續犯，分別以一罪論。被告所犯
    圖利供給賭場、圖利聚眾賭博及普通賭博三罪，係基於一個賭博犯意之決定，達
    成其同一犯罪之各個舉動，應屬法律概念之一行為，其一行為觸犯上開三罪名，
    為想像競合犯，應依刑法第五十五條規定從一重之圖利聚眾賭博罪處斷。被告就
    上開犯行，與不詳姓名之郭姓成年男子間，有共同犯意之聯絡及行為之分擔，皆
    為共同正犯。審酌被告共同經營俗稱之「六合彩」賭博，嚴重危害社會善良風俗
    ，並助長賭博不良風氣，惟念其犯後坦承犯行，設置賭局之時間不長等一切情狀
    ，爰酌情量處如主文所示之刑，並諭知易科罰金之折算標準。扣押之錄音機一台
    （含錄音帶二卷）、計算機一台、六合彩簽注單八張、倍數表三張、開獎對照表
    一本，均係被告所有，已據其供明在卷，且係供犯罪所用之物，應依刑法第三十
    八條第一項第二款規定併為沒收之諭知。另扣案之傳真機一台，經被告供稱係其
    兒子所有，且非供六合彩簽賭之用，又無任何積極證據足認其為供犯罪所用或預
    備之物，自不得併予宣告沒收，附此敘明。
三、公訴人雖未就被告於八十八年八、九月間某日起至同年十二月初某日止之圖利聚
    眾賭博犯行起訴，惟該部分事實與前揭已起訴論罪之圖利聚眾賭博罪部分，有連
    續犯之裁判上一罪關係，為起訴效力所及，本院自得一併審理，併此敘明。
據上論斷，應依刑事訴訟法第二百九十九條第一項前段，刑法第二十八條、第五十六
條、第二百六十六條第一項前段、第二百六十八條、第五十五條、第四十一條、第三
十八條第一項第二款，罰金罰鍰提高標準條例第一條前段、第二條，判決如主文。
本案經檢察官邱克斌到庭執行職務。
中    華    民    國    八十九    年       二       月       十五       日
                              臺灣高雄地方法院刑事第六庭
                                  法  官    裕  斗
右正本證明與原本無異。
如不服本判決，應於送達後十日內，向本院提出上訴狀。
                                  書記官  李  銑  瑞
中    華    民    國    八十九    年       二       月       十六       日
附錄本判決論罪之法條：
刑法第二百六十六條第一項前段
  在公共場所或公眾得出入之場所賭博財物者，處一千元以下罰金。
刑法第二百六十八條
  意圖營利，供給賭博場所或聚眾賭博者，處三年以下有期徒刑，得併科三千元元以
  下罰金。
臺灣高雄地方法院八十九年度易字第五四一號刑事判決附表：
┌──┬──┬────────────────┬───────┬────┐
│    │    │                                │              │        │
│編號│俗稱│   賭     博       方       式  │  所 犯 法 條 │ 備   註│
├──┼──┼────────────────┼───────┼────┤
│    │ 港 │核對香港政府發行每星期二、四開獎│              │        │
│    │ 碰 │六合彩六組號碼，每次猜押二組號碼│刑法第二百六十│        │
│１  │ 二 │（００號－四十七號），每二組賭注│六條第一項前段│        │
│    │ 星 │八十元，如二組均押中，可得五千三│、第二百六十八│        │
│    │    │百元之賭金，未中，賭金歸組頭所有│條            │        │
│    │    │。                              │              │  │
├──┼──┼────────────────┼───────┼────┤
│    │ 港 │核對香港政府發行每星期二、四開獎│              │        │
│    │ 碰 │六合彩六組號碼，每次猜押三組號碼│刑法第二百六十│        │
│２  │ 三 │（００號－四十七號），每三組賭注│六條第一項前段│        │
│    │ 星 │七十三元，如三組均押中，可得五萬│、第二百六十八│        │
│    │    │三千元賭金，如未押中，賭金歸組頭│條            │        │
│    │    │所有。                          │              │        │
└──┴──┴────────────────┴───────┴────┘


司法院資訊處製作；財團法人民間司法改革基金會備份。
